# 处置子公司对报表影响

提问人：huahua0524 时间：2020-05-09 12:33:03
各位大神，请赐教
A公司从同一控制母公司购买子公司B,购买日 B公司实收资本 500 万，未分配利润-500万。购买价格 2900 万，与长投成本 500 万之间差额 2400 万元冲减了资本公积。现以 3500 万元的价格向第三方出售，处置日B公司实收资本 500 万元，未分配利润-1100万元。
1.请问单体及合并报表资本公积是否不需处理？
2.单体及合并报表投资收益确认的金额？
3.合并报表投资收益是 600 万还是 1100 万，若是 600 万，差额计入什么科目？

回答人：chenyiwei
1 、单体和合并报表层面的资本公积均无需处理。
2 、单体层面的投资收益=处置价款（假设处置价款公允，下同）-长期股权投资成本=3500-500=3000合并报表层面的投资收益=处置价款-处置日B公司净资产，当初同一控制下合并形成的冲减资本公积的金额同样也不调整，